【裁判字號】    95,再,27
【裁判日期】    950821
【裁判案由】    獎懲
【裁判全文】
臺中高等行政法院裁定
                                  九十五年度再字第二七號
聲  請  人  甲○○
上列聲請人與彰化縣政府間因獎懲事件，聲請人對本院中華民國
九十四年五月卅一日九十四年度再字第五號裁定聲請再審。本院
裁定如下︰
    主  文
再審之聲請駁回。
再審聲請費用由聲請人負擔。
    理  由
一、按「裁定已經確定，而有第二百七十三條之情形者，得準用
    本編之規定，聲請再審。」、「有左列各款情形之一者，得
    以再審之訴對於確定終局判決聲明不服。但當事人已依上訴
    主張其事由或知其事由而不為主張者，不在此限：．．．十三
    當事人發見未經斟酌之證物或得使用該證物者。但以如經斟
    酌可受較有利益之裁判者為限。十四原判決就足以影響於判決
    之重要證物漏未斟酌者。」、「再審之訴，應以訴狀表明左
    列各款事項，並添具確定終局判決繕本，提出於管轄行政法
    院為之：．．．四再審理由及關於再審理由並遵守不變期間
    之證據。」分別為行政訴訟法第二百八十三條、第二百七十
    三條第一項第十三款、第十四款及第二百七十七條第一項第
    四款所明定。是對於行政法院裁定聲請再審，依行政訴訟法
    第二百八十三條準用同法第二百七十七條第一項第四款之規
    定，必須表明「再審理由及關於再審理由並遵守不變期間之
    證據。」所謂表明再審理由，必須指明其所聲請再審之裁定
    ，有如何合於行政訴訟法第二百七十三條所定再審事由之具
    體情事始為相當，倘僅泛言有何條款之再審事由，而無具體
    情事，即難謂已表明再審事由，其再審之聲請，即屬不合法
    （最高行政法院八十九年度裁字第一六九三號裁定意旨參照
    ）。又行政訴訟法第二百八十三條規定之準再審，係對於確
    定裁定聲請再審，是關於其聲請之裁判及開始程序後所為本
    案之裁判均應以裁定為之。
二、本件聲請人為彰化縣大村鄉戶政事務所課員，前因辦理民眾
    賴清俊、賴王阿勉申請房屋門牌改編一案，經彰化縣政府以
    民國九十年十二月六日九○彰府人二字第二一五七九九號令
    記大過一次之處分；其後因辦理民眾申請印鑑證明一案，又
    經該府以九十一年九月二十三日府人二字第○九一○一八○
    四二七○號令記大過一次之處分。聲請人對前揭記大過處分
    均不服，循序提起行政訴訟，經本院九十二年十一月廿六日
    九十二年度訴字第九二八號裁定，以系爭二大過之處分並未
    改變聲請人公務員身分，尚不得提起訴訟請求救濟為由，駁
    回其訴。聲請人不服提出抗告，又經最高行政法院以九十四
    年三月十日九十四年度裁字第三六七號裁定，以原審裁定並
    無違誤而予駁回。聲請人對上開二裁定，以其有行政訴訟法
    第二百七十三條第一項第十三款及第十四款之再審事由，向
    本院提起再審之訴，經本院九十四年五月卅一日九十四年度
    再字第五號裁定，而駁回聲請人再審之訴。聲請人仍不服，
    提出抗告，復經最高行政法院九十五年四月廿日九十五年度
    裁字第七八二號裁定，以原審即本院該裁定並無違誤而予駁
    回。嗣聲請人又對前揭本院九十二年度訴字第九二八號裁定
    及最高行政法院九十四年度裁字第三六七號裁定，以其有上
    開二款規定之再審事由，向本院提起再審之訴，經本院九十
    五年三月廿三日九十五年度再字第一號裁定，以其聲請再審
    顯無理由，予以駁回，該裁定並因聲請人未提起抗告而告確
    定。聲請人復就前揭最高行政法院九十五年度裁字第七八二
    號裁定及本院九十五年度再字第一號裁定，仍以有上開二款
    規定之再審事由聲請再審，亦經本院九十五年七月六日以九
    十五年度再字第廿三號裁定駁回其再審之聲請。
三、本件聲請人聲請意旨略以：彰化縣政府確為「是非顛倒、坐
    實冤案」，是本院九十四年度再字第五號裁定顯有再審理由
    ，請求與本院九十五年度再字第一號及九十五年度再字第廿
    三號裁定，為同一事件及相同新事證，一起重行再審等語。
    惟按聲請人於九十五年六月五日對本院九十五年度再字第一
    號裁定聲請再審，經本院以九十五年度再字第廿三號事件受
    理，嗣本院再於九十五年七月六日以九十五年度再字第廿三
    號裁定駁回其再審之聲請，有前案查詢表在卷可稽。而本件
    聲請人於九十五年六月三十日向本院請求本院九十四年度再
    字第五號裁定與本院九十五年度再字第一號及九十五年度再
    字第廿三號裁定合併再審，因此時本院九十五年度再字第廿
    三號再審事件尚未裁定，是本件聲請人顯係對於本院九十四
    年度再字第五號裁定與前述本院九十五年度再字第一號裁定
    ，以有相同之再審事由，聲請再審。
四、經查，本件聲請人係以有行政訴訟法第二百七十三條第一項
    第十三款及第十四款規定之情形為再審理由，對本院九十五
    年度再字第一號裁定，具狀聲請再審，經本院分九十五年度
    再字第廿三號再審事件審理。惟聲請人於本院再字第廿三號
    事件卷附之聲請人再審聲請狀及行政聲請兼答覆狀，僅泛言
    ：「賴清俊夫婦、洪晟閩、辛玉舜等人共同以門牌整編圖利
    ；另吳扶安代理吳漢謀申請之印鑑證明，與彰化縣大村鄉戶
    政事務所檔案室登記之印鑑圖章完全不同。故系爭記大過令
    函之理由及內容，係為有關高官自編、自導、自演，均非事
    實。本件相關證據請詳見本院九十五年度再字第一號裁定卷
    附之藍皮書、紅皮書、事實流程及說明文件、聲請人九十五
    年六月二日所提行政再審聲請狀相關內容。」請求將本院九
    十五年度再字第一號裁定廢棄，是本件聲請人對於本院九十
    四年度再字第五號裁定聲請再審，依前開所述，應係以相同
    之再審事由，聲請再審。
五、惟按本件聲請人以本院九十四年度再字第五號裁定，有行政
    訴訟法第二百七十三條第一項第十三款及第十四款之再審事
    由，而聲請再審，該裁定要旨為聲請人所提「如何判斷文書
    真假」乙書，業經聲請人於本院九十二年度訴字第九二八號
    原確定裁定審理中提出，足見聲請人早已知悉該項證物，非
    屬「發現未經斟酌之證物」，且本院原確定裁定係以聲請人
    之訴不合法，予以駁回。又聲請人對本院九十四年度再字第
    五號裁定聲請再審，依上開本院九十五年度再字第廿三號事
    件卷附之聲請人再審聲請狀及行政聲請兼答覆狀，及其本件
    提出之行政聲請兼答覆狀及行政再審聲請(二)狀，均未表明該
    裁定有符合行政訴訟法第二百七十三條第一項第十三款及第
    十四款規定再審事由之具體情事，經本院於九十五年七月十
    日裁定通知其補正，聲請人於同月十四日之行政再審申請狀
    所載事由，亦未對此補正，揆諸首揭說明，其對原裁定聲請
    再審，於法不合，應予駁回。
六、另聲請人為彰化縣大村鄉戶政事務所課員，屬公務人員，彰
    化縣政府以聲請人有上開事由，依公務人員考績法之規定，
    二度各記一次大過處分，並未改變聲請人公務員之身分關係
    ，而直接影響聲請人服公職之權利，尚不得提起行政訴訟，
    請求救濟，經本院九十二年度訴字第九二八號裁定意旨說明
    在案，於本件併再指明。
七、依行政訴訟法第二百八十三條、第二百七十八條第一項、第
    一百零四條，民事訴訟法第九十五條、第七十八條，裁定如
    主文。
中    華    民    國    95    年    8     月    21    日
                第三庭審判長法  官  沈  應  南
                            法  官  林  秋  華
                            法  官  許  武  峰
以上正本證明與原本無異。
如不服本裁定，應於裁定送達後10日內以書狀敘明理由，經本院
向最高行政法院提起抗告（須依對造人數附具繕本）；並應預繳
送達用雙掛號郵票390元（34元及5元郵票各10份)。
中    華    民    國    95    年    8     月    23    日
                            書記官  陳  鼎  鈞


司法院資訊處製作；財團法人民間司法改革基金會備份。
